【裁判字號】    99,易,305
【裁判日期】    990526
【裁判案由】    違反家庭暴力防治法
【裁判全文】
臺灣屏東地方法院刑事判決               99年度易字第305號
公  訴  人  臺灣屏東地方法院檢察署檢察官
被      告  乙○○
上列被告因違反家庭暴力防治法案件，經檢察官提起公訴（99年
度偵字第1505號），本院判決如下：
    主  文
乙○○違反法院依家庭暴力防治法第十四條第一項所為之禁止實
施家庭暴力行為之裁定，處有期徒刑伍月，如易科罰金，以新臺
幣壹仟元折算壹日。又違反法院依家庭暴力防治法第十四條第一
項所為之禁止實施家庭暴力行為之裁定，處有期徒刑伍月，如易
科罰金，以新臺幣壹仟元折算壹日。應執行有期徒刑捌月，如易
科罰金，以新臺幣壹仟元折算壹日。
    事  實
一、乙○○係甲○○之配偶，渠等為家庭暴力防治法第3 條第1
    款所定之家庭成員，乙○○前因對甲○○實施身體上及精神
    上之不法侵害行為，經屏東縣政府警察局內埔分局之聲請，
    本院於98年8 月6 日核發98年度家護字第438 號民事通常保
    護令，令乙○○不得對甲○○實施身體或精神上不法侵害之
    行為，並不得直接或間接對甲○○為騷擾之聯絡行為。詎乙
    ○○已知上開保護令之效力，竟仍基於違反上開保護令之犯
    意，分別於：(1)99年2 月2 日12時許，在甲○○位於屏東縣
    內埔鄉○○村○○路283 號之工作場所，酒後以「幹你娘」
    辱罵甲○○，並徒手勒住甲○○之脖子及毆打甲○○右背（
    傷害部分未據告訴），而違反上開保護令；(2)99年3 月27日
    15時許，在甲○○位於屏東縣內埔鄉○○村○○路863 巷10
    6 之1 號之住所，酒後在甲○○面前摔椅子、電話，並以「
    幹你娘」辱罵甲○○，而違反上開保護令。
二、案經甲○○分別訴由屏東縣政府警察局內埔分局報請臺灣屏
    東地方法院檢察署檢察官偵查起訴。
    理  由
一、按被告以外之人於偵查中向檢察官所為之陳述，除顯有不可
    信之情況外，得為證據，刑事訴訟法第159 條之1 第2 項定
    有明文，證人即被害人甲○○於偵查中向檢察官所為之陳述
    ，雖屬傳聞證據，惟現階段刑事訴訟法規定，檢察官代表國
    家偵查犯罪、實施公訴，依法有訊問被告、證人及鑑定人之
    權，實務運作時，檢察官於偵查中向被告以外之人所取得之
    陳述，原則上均能遵守法律規定，不致違法取供，其可信度
    極高，且被告乙○○並未提出有何顯不可信之情形，是證人
    甲○○於偵查中之證言，自得為證據。次按傳聞法則之重要
    理論依據，在於傳聞證據未經當事人之反對詰問予以核實，
    乃予排斥，惟若當事人已放棄對原供述人之反對詰問權，於
    法院審判時表明同意該等傳聞證據可作為證據，基於證據資
    料愈豐富，愈有助於真實發現之理念，並貫徹刑事訴訟法修
    法加重當事人進行主義之精神，確認當事人對於證據能力有
    處分權之制度，傳聞證據經當事人同意作為證據，法院認為
    適當者，亦得為證據。本件當事人已表示對於除上所述之其
    餘全案卷證所存證據（含供述及非供述證據）均同意有證據
    能力，本院復斟酌該等證據並非非法取得，亦無證明力明顯
    過低之情形，以之作為證據，應屬適當，是依刑法訴訟法第
    159 條之5 第1 項規定，應認該等證據均得採為證據。
二、上揭事實，業據被告乙○○坦承不諱，核與證人即被害人甲
    ○○於警詢時、偵查中及本院審理時證述之情相符，並有本
    院98年度家護字第438 號民事通常保護令、屏東縣政府警察
    局內埔分局保護令執行紀錄表、家庭暴力相對人約制表及相
    片數幀在卷足憑，堪信被告之自白與事實相符，本件事證明
    確，被告犯行洵堪認定。
三、核被告乙○○所為，均係犯家庭暴力防治法第61條第1 款之
    違反保護令罪。被告既出言辱罵被害人甲○○，並勒住其脖
    子及毆打其右背，則被告所為行為自屬對被害人實施身體及
    精神不法侵害，是公訴意旨認被告所為係涉犯家庭暴力防治
    法第61條第2 款之罪云云，容有未洽，併此敘明。被告所犯
    2 罪間，犯意個別、行為互殊，應予分論併罰。爰審酌被告
    僅因細故即對被害人實施家庭暴力，視本院保護令規範於無
    物，且其前有相同犯行經本院判處有期徒刑3 月，緩刑2 年
    確定，有臺灣高等法院被告前案紀錄表附卷可稽，雖不構成
    累犯，足認其漠視法律之態度，及被告犯罪之動機、目的、
    手段與所生之危害等一切犯罪情狀，分別量處如主文所示之
    刑，並諭知易科罰金之折算標準，以資懲儆，併定其應執行
    之刑。
據上論斷，應依刑事訴訟法第299 條第1 項前段，家庭暴力防治
法第61條第1 款，刑法第11條前段、第51條第5 款、第41條第1
項前段、第8 項，判決如主文。
本案經檢察官任亭到庭執行職務。
中    華    民    國    99    年    5     月    26    日
                  刑事第五庭    法  官  林家聖
以上正本證明與原本無異。
如不服本判決應於收受判決後10日內向本院提出上訴書狀，並應
敘述具體理由；其未敘述上訴理由者，應於上訴期間屆滿後20日
內向本院補提理由書（均須按他造當事人之人數附繕本）「切勿
逕送上級法院」。
中    華    民    國    99    年    5     月    26    日
                                書記官  邱郁芸
附錄本判決論罪科刑法條全文：
家庭暴力防治法第61條第1 款
違反法院依第14條第1 項、第16條第3 項所為之下列裁定者，為
本法所稱違反保護令罪，處3 年以下有期徒刑、拘役或科或併科
新臺幣10萬元以下罰金：
一、禁止實施家庭暴力。

司法院資訊處製作；財團法人民間司法改革基金會備份。
